---
title: ""
author: ""
date: ""
geometry: "left=1.5cm,right=1.5cm,top=1.25cm,bottom=1.5cm"
output: pdf_document
header-includes:
  - \pagenumbering{gobble}
---

```{r setup, include=FALSE}
knitr::opts_chunk$set(echo = TRUE)
options(scipen = 999)
```

```{=latex}
\begin{center}
{\LARGE Prova 1 - Probabilidade e Estatística - Substitutiva}
\end{center}
\vspace{.25cm}

Nome:

Matrícula:
\vspace{.25cm}
```

**Exercício 1:** Uma variável foi observada e os dados forneceram o seguinte histograma:

```{r q1, echo=FALSE, fig.height=2.2, fig.width=3}
n_i <- c(40, 40, 15, 5)
f_i <- n_i/sum(n_i)
brs <- c(0, 2, 6, 12, 20)
d_i <- f_i/diff(brs)
par(mar=c(3,3,1,1), cex.axis=.7, mgp = c(3,.5,0))
plot(0, type='n', xlim=range(brs), ylim=c(0, 1.2*max(d_i)), xlab='', ylab='', main='', xaxt="n")
rect(xleft = brs[-length(brs)], xright = brs[-1], ybottom = 0, ytop = d_i, col = 'gray')
mtext(side = 2, text = 'Densidade', line = 1.5)
mtext(side = 1, text = 'Variável', line = 1.5)
axis(side=1, at=brs, labels = T)
text(x = (brs[-1] + brs[-length(brs)])/2, y = d_i, labels = d_i, pos = 3, cex=.7)
F_i <- cumsum(f_i)
imed <- which.min(F_i > .5)
x_tilde <- brs[imed] + (.5 - ifelse(imed > 1, F_i[imed-1], 0))/d_i[imed]
```

Responda: 

1. A frequência relativa que observaríamos no intervalo $(4,10]$ é estimada por:

(a) `r mean(d_i[2:3])`; (b) `r mean(f_i[2:3])`; (c) `r sum(c(d_i[2]*(brs[3] - 4),d_i[3]*(10-brs[3])))`; (d) 6 <!-- Correta c -->

2. A média da variável é estimada por:

(a) `r sum(f_i*(brs[-1] + brs[-length(brs)])/2)`; (b) `r diff(range(brs))/2`; (c) `r round(mean(d_i), 3)`; (d) `r sum(d_i*(brs[-1] + brs[-length(brs)])/2)` <!-- Correta a -->

3. A mediana da variável é estimada por:

(a) `r sum(f_i*(brs[-1] + brs[-length(brs)])/2)`; (b) `r 0.5`; (c) `r round(x_tilde, 3)`; (d) `r sum(d_i*(brs[-1] + brs[-length(brs)])/2)` <!-- Correta c -->

```{r q2, echo=FALSE, fig.height=2.2, fig.width=3}
nv1 <- 6; nb1 <- 2
nv2 <- 3; nb2 <- 7
prob_item1 <- (nv1 / (nv1 + nb1)) * ((nv2 + 1)/ (nv2 + nb2 + 1)) + (nb1 / (nv1 + nb1)) * ((nb2 + 1)/ (nv2 + nb2 + 1))

prob_item2_V2 <- (nv1 / (nv1 + nb1)) * ((nv2 + 1)/ (nv2 + nb2 + 1)) + (nb1 / (nv1 + nb1)) * (nv2/ (nv2 + nb2 + 1))
prob_item2 <- ((nv1 / (nv1 + nb1)) * ((nv2 + 1)/ (nv2 + nb2 + 1))) / prob_item2_V2
```

**Exercício 2:** Uma caixa contém `r nv1` bolas vermelhas e `r nb1` brancas e uma segunda caixa contém `r nv2` bolas vermelhas e `r nb2` brancas. Uma bola é retirada da primeira caixa e colocada na segunda. Então uma bola é retirada da segunda caixa e colocada na primeira.

1. No fim do processo de seleção, qual é a probabilidade de o número de bolas vermelhas e brancas da primeira e da segunda caixas ser idêntico ao do início?

(a) `r 0.5`; (b) `r round((nv1/(nv1+nb1))*(nv2/(nv2+nb2)) + (nb1/(nv1+nb1))*(nb2/(nv2+nb2)), 4)`; (c) `r round(prob_item1, 4)`; (d) `r round(((nb1+nb2)/(nv1+nb1+nv2+nb2)) * ((nv1+nv2)/(nv1+nb1+nv2+nb2)), 4)` <!-- Correta c -->

2. Você verificou que a bola selecionada na segunda caixa foi vermelha, qual a probabilidade da selecionada na primeira caixa ter sido vermelha?

(a) `r round(nv1 / (nv1 + nb1), 4)`; (b) `r round(prob_item2, 4)`; (c) `r round(prob_item2_V2, 4)`; (d) `r round((nv1 + nv2) / (nv1 + nb1 + nv2 + nb2), 4)` <!-- Correta b -->

```{r q3, include=FALSE}
p_mod_bas <- 0.25
p_garantia_dado_mod_bas <- 0.32
p_garantia_dado_mod_lux <- 0.53
p_garantia <- p_garantia_dado_mod_bas * p_mod_bas + p_garantia_dado_mod_lux * (1-p_mod_bas)
p_mod_bas_dado_garantia <- p_garantia_dado_mod_bas * p_mod_bas / p_garantia
```

**Exercício 3:** Uma empresa que fabrica câmeras de vídeo produz um modelo básico e um modelo luxo. No ano passado, `r 100*p_mod_bas`% das câmeras vendidas foram do modelo básico. Dos clientes que compraram o modelo básico, `r 100*p_garantia_dado_mod_bas`% compraram uma garantia estendida, enquanto `r 100*p_garantia_dado_mod_lux`% dos compradores do modelo luxo a compraram.

1. Qual a probabilidade de um cliente selecionado ao acaso possuir garantia estendida?

(a) `r round((p_garantia_dado_mod_bas + p_garantia_dado_mod_lux)/2, 4)`; (b) `r round(p_garantia_dado_mod_bas, 4)`; (c) `r round(p_garantia_dado_mod_lux, 4)`; (d) `r round(p_garantia, 4)` <!-- Correta d -->

2. Se um cliente selecionado aleatoriamente possui garantia estendida, qual a probabilidade de ele ter o modelo básico?

(a) `r round(p_mod_bas, 4)`; (b) `r round((p_mod_bas + p_garantia_dado_mod_bas)*.5, 4)`; (c) `r round(p_garantia_dado_mod_bas, 4)`; (d) `r round(p_mod_bas_dado_garantia, 4)` <!-- Correta d -->


```{r q4, include=FALSE}
ndef <- 2
p_A1 <- .75
p_A2 <- .9
p_A1c_ou_A2c <- .45
p_A1_e_A2 <- 1 - p_A1c_ou_A2c
## Item 1
# Correta
it1_cor <- p_A1_e_A2c <- p_A1 - p_A1_e_A2
# Erradas
it1_err1 <- p_A1
it1_err2 <- p_A1 * (1 - p_A2)
it1_err3 <- 0.5
## Item 2
# Correta
p_A1c_e_A2 <- p_A2 - p_A1_e_A2
it2_cor <- p_A1_e_A2c_ou_A1c_e_A2 <- p_A1_e_A2c + p_A1c_e_A2
# Erradas
it2_err1 <- p_A1 * (1 - p_A2) + (1 - p_A1) * p_A2
it2_err2 <- (p_A1 + p_A2)/2
it2_err3 <- p_A1 * p_A2
## Item 3
# Correta
p_A1c_e_A2c <- 1 - p_A1 - p_A2 + p_A1_e_A2
it3_cor <- p_A1c_e_A2c ^ ndef
# Erradas
it3_err1 <- ((1 - p_A1) * (1 - p_A2)) ^ ndef
it3_err2 <- (1 - (p_A1 + p_A2)/2) ^ ndef
it3_err3 <- (p_A1 * p_A2) ^ ndef
```

**Exercício 4:** Os componentes de um distribuidor são verificados por dois inspetores diferentes (cada componente é verificado por ambos os inspetores). O primeiro detecta `r 100*p_A1`% e o segundo detecta `r 100*p_A2`% de todos os componentes defeituosos. Pelo menos um inspetor não detecta `r 100*p_A1c_ou_A2c`% de todos os componentes defeituosos. Qual a probabilidade de:

1. um componente com defeito ser detectado apenas pelo primeiro inspetor?

(a) `r round(it1_err1, 4)`; (b) `r round(it1_cor, 4)`; (c) `r round(it1_err2, 4)`; (d) `r round(it1_err3, 4)` <!-- Correta b -->


2. um componente com defeito ser detectado por exatamente um dos inspetores?

(a) `r round(it2_err1, 4)`; (b) `r round(it2_err2, 4)`; (c) `r round(it2_cor, 4)`; (d) `r round(it2_err3, 4)` <!-- Correta c -->

3. que `r ndef` componentes defeituosos passarem pelos dois inspetores sem detecção de defeito (assumindo que as inspeções de diferentes componentes sejam independentes)?

(a) `r round(it3_err1, 5)`; (b) `r round(it3_cor, 4)`; (c) `r round(it3_err2, 4)`; (d) `r round(it3_err3, 4)` <!-- Correta b -->
